# 租赁准则税务考虑

提问人：Ryan_q 时间：2022-10-14 16:26:17
@chenyiwei，如其他帖子及企业会计准则解释第 16 号：
目前IASB拟修订IAS 12，规定对这类特殊情况需确认递延所得税资产和负债。如果最终该项修订通过，则在初始确认时就将分别确认递延所得税资产和负债，后续通过使用权资产折旧和租赁负债利息费用的确认将递延所得税资产、负债逐步予以转回。
上述意思是在初始确认时:
1 、根据税会差异确认递延所得税资产或递延所得税负债？
问：借方科目或贷方科目应当是什么？此时不影响损益？
望陈版主回复！

回答人：chenyiwei
这种情况是确认等额的递延所得税资产和负债，初始确认递延所得税资产和负债时不影响损益。
请参阅最新的《企业会计准则解释第 16 号》征求意见稿：http://kjs.mof.gov.cn/gongzuotongzhi/202210/t20221010_3845022.htm。

提问人：Ryan_q 时间：2022-10-17 15:31:54
@chenyiwei，感谢陈版主解答，在初始确认时分别确认递延所得税资产和负债，未来通过折旧方式形成税会差异，纳税调增以后应当如何处理？后续计量如何账务处理并如何影响损益？望指教

回答人：chenyiwei
后续，由于每年税前扣除租金与会计上确认的【使用权资产折旧+租赁负债相关利息支出】不一致，因此递延所得税资产、负债的转回不同步，由此导致在后续租赁期间内递延所得税费用不为零，恰好与税会差异对应。